【裁判字號】    98,上訴,1175
【裁判日期】    980602
【裁判案由】    強盜
【裁判全文】
臺灣高等法院臺中分院刑事判決        98年度上訴字第1175號
上  訴  人
即  被  告  乙○○原名辛○○.
上  訴  人
即  被  告  丙○○
                    （現於臺灣臺中監獄執行中）
上列上訴人等因強盜案件，不服臺灣彰化地方法院97年度訴字第
933號中華民國98年3月20日第一審判決（起訴案號：臺灣彰化地
方法院檢察署97年度少連偵字第9號）， 提起上訴，本院判決如
下：
    主  文
上訴駁回。
    理  由
一、按依刑事訴訟法第三百五十條、第三百六十一條、第三百六
    十二條、第三百六十七條規定，不服地方法院之第一審判決
    而上訴者，須提出上訴書狀，並應敘述具體理由，為上訴必
    備之程式；其所提出之書狀未敘述上訴理由，或僅曾以言詞
    陳述上訴理由者，均應於上訴期間屆滿後二十日內補提理由
    書於第一審法院。第一審法院經形式審查，認逾期未補提上
    訴理由者，應定期間先命補正；逾期未補正者，為上訴不合
    法律上之程式，應以裁定駁回。倘已提出上訴理由，但所提
    非屬具體理由者，則由第二審法院以上訴不合法律上之程式
    ，判決駁回。而所謂具體理由，必係依據卷內既有訴訟資料
    或提出新事證，指摘或表明第一審判決有何採證認事、用法
    或量刑等足以影響判決本旨之不當或違法，而構成應予撤銷
    之具體事由，始克當之（例如：依憑證據法則具體指出所採
    證據何以不具證據能力，或依憑卷證資料，明確指出所為證
    據證明力之判斷如何違背經驗、論理法則）；倘僅泛言原判
    決認定事實錯誤、違背法令、量刑失之過重或輕縱，而未依
    上揭意旨指出具體事由，或形式上雖已指出具體事由，然該
    事由縱使屬實，亦不足以認為原判決有何不當或違法者（例
    如：對不具有調查必要性之證據，法院未依聲請調查亦未說
    明理由，或援用證據不當，但除去該證據仍應為同一事實之
    認定），皆難謂係具體理由，俾與第二審上訴制度旨在請求
    第二審法院撤銷、變更第一審不當或違法之判決，以實現個
    案救濟之立法目的相契合，並節制濫行上訴（最高法院九十
    七年度臺上字第八九二號刑事判決意旨參照）。
二、經查：本件上訴人即被告乙○○、丙○○雖向原審法院具狀
    提出刑事上訴狀敘明上訴理由，惟經核其所提出之上訴理由
    ：(一)被告乙○○陳述略稱：被告乙○○依法要求傳喚之證人
    ，法院一直都未傳喚；而共同被告丙○○、吳建億、陳家緯
    、郭姓少年之證詞全屬污衊且證詞反覆；又被害人在此案中
    都未指證被告犯罪之事實；再本案犯罪現場及路口之監視錄
    影，均無被告乙○○之身影與該案中之車輛，證人庚○○○
    ○○也稱從監視器並未看到被告乙○○與該案中之車輛，原
    審為被告乙○○有罪之判決，自有未洽等語。(二)被告丙○○
    則係陳述略稱：原審量刑過重；且同案被告乙○○經原審量
    處如原審判決主文第一項所示之宣告刑，並定應執行之刑為
    有期徒刑二十年，乙○○所犯五罪得以一次合併應執行有期
    徒刑二十年，而被告丙○○與乙○○所犯各罪相同，為何分
    開合刑應執行刑，於此有判決不公之情等語。
三、本院查：
（一）被告乙○○、丙○○因不服地方法院之第一審判決而向原
      審法院具狀提出刑事上訴狀聲明上訴，則依刑事訴訟法第
      三百六十一條第二項條文、立法修正理由及上開最高法院
      判決意旨，被告等倘已提出上訴理由，但所提非屬具體理
      由者，則由第二審法院以上訴不合法律上之程式，以判決
      駁回之。至於上訴理由是否具體，係屬第二審法院審查範
      圍，不在命補正之列（參見法院辦理刑事訴訟案件應行注
      意事項第一百六十二點），合先敘明。
（二）經核上開被告乙○○所提之上訴理由，上訴意旨稱：被告
      乙○○依法要求傳喚之證人，原審法院並未傳喚，然被告
      乙○○及其原審選任辯護人於原審聲請詰問之下列證人：
      己○○、吳建億、丙○○、陳家緯、郭姓少年、甲○○等
      人（原審卷一第七九、八四、八五頁），經原審傳喚，其
      中證人甲○○（原審卷一第二九０頁反面起）、郭姓少年
      （原審卷二第一四九頁正面起）、丙○○（原審卷二第一
      五五頁正面起）、吳建億（原審卷二第一五三頁反面起〈
      被告乙○○及其選任辯護人於原審審理時當庭表示捨棄詰
      問證人吳建億後，由檢察官聲請主詰問〉）等人均已完成
      詰問程序，被告乙○○及其選任辯護人又當庭捨棄詰問證
      人即共同被告陳家緯及證人己○○（原審卷二第一五九頁
      反面），復當庭表明沒有證據請求調查等語（原審卷二第
      六一頁反面），均經載明筆錄可稽，是被告上訴意旨此部
      分指摘，顯非屬所謂之具體理由。上訴意旨又稱共同被告
      丙○○、吳建億、陳家緯及郭姓少年之證詞全屬污衊且證
      詞反覆，然證人丙○○、吳建億、陳家緯、郭姓少年之證
      詞如何可採為不利於被告乙○○之認定，已經原審詳為調
      查審認，被告乙○○空言指稱渠等證詞全屬污衊且證詞反
      覆，亦非具體指摘或表明原審判決有何採證認事、用法等
      足以影響判決本旨之不當或違法，而構成應予撤銷之具體
      事由，亦非屬所謂之具體理由。而原審係綜合證人丙○○
      、郭姓少年、陳家緯、吳建億、蔡振芳等人之證詞及被告
      乙○○於警詢之供述，並證人戊○○、丁○○分別於警詢
      、偵查中，證人劉芳姈於偵查、原審審理時之證詞，暨原
      審勘驗「復新瓦斯行」九十六年十一月九日監視錄影帶之
      勘驗筆錄、監視錄影帶、翻拍照片，及扣案之刀子二支、
      口罩三個等多項證據，而認定被告乙○○確有參與本件犯
      行，此自不因被告乙○○於本案犯三件結夥攜帶兇器強盜
      案時，係擔任坐在所駕駛之車輛上負責把風接應工作，及
      另二件共同預備強盜犯行，尚未著手強盜犯行，因均未與
      被害人接觸，致被害人事實上未能指證其有參與本案犯行
      ，及錄影設備僅能攝錄實際作案之人，而未能併將被告乙
      ○○及其乘坐之車輛一併攝錄在內等情，而受有影響，此
      部分亦難認原判決有何採證認事、用法等足以影響判決本
      旨之不當或違法，而構成應予撤銷之具體事由，揆諸上開
      最高法院判決意旨，及依「程序優先於實體」之刑事訴訟
      法原則，被告乙○○本件上訴自不合法定上訴程式，應予
      駁回，並不經言詞辯論為之。
（三）次核上開被告丙○○所提之上訴理由，亦非屬所謂之具體
      理由【即必須依據卷內既有訴訟資料或提出新事證，具體
      指摘或表明第一審判決有何採證認事、用法或量刑等足以
      影響判決本旨之不當或違法，而構成應予撤銷之具體事由
      ，始克當之（例如：依憑證據法則具體指出所採證據何以
      不具證據能力，或依憑卷證資料，明確指出所為證據證明
      力之判斷如何違背經驗、論理法則），最高法院九十七年
      度臺上字第八九二號判決意旨參見】。而被告丙○○在原
      審審理中本即為有罪之陳述，復表明無證據調查，承認犯
      罪，有原審審判筆錄可稽。本件被告丙○○上訴理由僅泛
      言：原審量刑過重，且同案被告乙○○經原審量處如原審
      判決主文第一項所示之宣告刑，並定應執行之刑為有期徒
      刑二十年，乙○○所犯五罪得以一次合併應執行有期徒刑
      二十年，而被告丙○○與乙○○所犯各罪相同，為何分開
      合刑應執行刑，於此有判決不公之情等語為上訴之理由，
      俱未依法指摘或表明第一審判決有何採證認事、用法或量
      刑等足以影響判決本旨之不當或違法，而構成應予撤銷之
      具體事由，揆諸上開最高法院判決意旨，及依「程序優先
      於實體」之刑事訴訟法原則，被告丙○○本件上訴自不合
      法定上訴程式，應予駁回，並不經言詞辯論為之。【至被
      告丙○○本案所犯三罪所處之刑與另案已判決確定之本院
      九十七年度上訴字第一０五０號、台灣彰化地方法院九十
      六年度訴字第二六七六號強盜案件，所分別判處之有期徒
      刑八年、有期徒刑八年，若合乎刑法第五十條之規定者，
      當應由執行檢察官於本案確定後，聲請法院就上述各罪所
      處之刑定其應執行之刑，附予敘明】
據上論斷，應依刑事訴訟法第三百六十七條前段、第三百七十二
條，判決如主文。
中    華    民    國    98    年    6     月    2     日
            刑事第九庭    審判長法  官  江  德  千
                                法  官  康  應  龍
                                法  官  賴  妙  雲
以上正本證明與原本無異。
結夥攜帶兇器強盜部分得上訴；其餘部分不得上訴。
如不服本判決應於收受送達後10日內向本院提出上訴書狀，其未
敘述上訴之理由者，並得於提起上訴後10日內向本院補提理由書
（均須按他造當事人之人數附繕本）「切勿逕送上級法院」。
                                書記官  廖  次  芬
中    華    民    國    98    年    6     月    2     日


司法院資訊處製作；財團法人民間司法改革基金會備份。
